臺灣高等法院臺中分院民事裁定　96年度抗字第613號
抗　告　人　苗栗縣政府
法定代理人　乙○○
相　對　人　串聯工程股份有限公司
法定代理人　甲○○
上列抗告人因與相對人等間准予強制執行事件，對於民國96年10
月19日臺灣苗栗地方法院96年度仲聲字第1號裁定提起抗告，本
院裁定如下：
    主  文
抗告駁回。
抗告程序費用由抗告人負擔。
    理  由
一、按仲裁人之判斷，於當事人間，與法院之確定判決，有同一
    效力；又仲裁判斷，須聲請法院為執行裁定後，方得為強制
    執行，仲裁法第37條第1、2項定有明文。又仲裁法第37條第
    2 項但書規定：「但合於下列規定之一，並經當事人雙方以
    書面約定仲裁判斷無須法院裁定即得為強制執行者，得逕為
    強制執行︰以給付金錢或其他代替物或有價證券之一定數
    量為標的者。以給付特定之動產為標的者」；又同法第38
    條規定：「有下列各款情形之一者，法院應駁回其執行裁定
    之聲請︰仲裁判斷與仲裁協議標的之爭議無關，或逾越仲
    裁協議之範圍者。但除去該部分亦可成立者，其餘部分，不
    在此限。仲裁判斷書應附理由而未附者。但經仲裁庭補正
    後，不在此限。仲裁判斷，係命當事人為法律上所不許之
    行為者」。申言之，法院為仲裁判斷准許強制執行裁定之前
    ，應審查有無上開消極規定，如無，則應准許強制執行，至
    准許執行後於強制執行程序中，有無執行障礙，係屬二事。
二、相對人於原審聲請意旨略以：查相對人前與抗告人間簽訂之
    「苗栗縣文山國小分校體育館暨戶外設施水電工程」承攬契
    約糾紛，相對人爰依兩造契約書約定向中華民國仲裁協會提
    付仲裁，並經該會於中華民國93年7月21日作成92年度仲聲
    信字第125號仲裁判斷書，其主文第2項載明：「抗告人應給
    付相對人新臺幣（下同）柒佰貳拾玖萬捌仟陸佰柒拾元，
    及自民國九十一年十二月二十七日起至清償日止，按年利率
    百分之五計算之利息」，有該仲裁判斷書可稽（下簡稱系爭
    仲裁判斷書）。雖抗告人於本件仲裁判斷做成後，已另提起
    撤銷仲裁判斷之訴，然已經臺灣臺北地方法院以94年度仲訴
    字第1號判決駁回確定在案，亦有該判決書可考，而本件仲
    裁判斷審理期間相對人之債權人板信商業銀行股份有限公司
    曾向抗告人提起確認相對人對抗告人之工程款債權在新臺幣
    柒佰柒拾柒萬肆仟貳佰拾捌元內存在之訴訟，該訴訟亦經
    原法院以91年度重訴字第99號判決「確認串聯股份有限公司
    對被告（即苗栗縣政府）之工程款債權在新臺幣柒佰柒拾柒
    萬肆仟貳佰參拾捌元之範圍內存在」確定，抗告人並因此而
    代相對人清償積欠第三人之債款新臺幣柒佰柒拾柒萬肆仟貳
    佰參拾捌元，然依仲裁判斷主文第二項所示內容，抗告人尚
    有利息未清償，爰依仲裁法第37條第2項之規定，聲請法院
    裁定准予強制執行等語。
三、經查，相對人主張之事實，業提出相關中華民國仲裁協會92
    年仲聲信字第125號仲裁判斷書、臺灣臺北地方法院94年度
    仲訴字第1號民事判決及確定證明書、原法院91年度重訴字
    第99號民事判決及確定證明書、苗栗縣政府95年5月30日府
    工土字第0950069289號函、原法院民事執行處95年8月9日苗
    院燉95執地字第1528號函各1件等在原審卷為證，自堪信為
    真實。而系爭仲裁判斷書又無上開消極要件，自應准許系爭
    仲裁判斷強制執行。至抗告人雖抗辯，系爭仲裁判斷書有關
    本金部分業已清償完畢，利息部分亦應算至95年6月6日為止
    云云，惟此乃執系爭仲裁判斷書作為執行名義，聲請法院強
    制執行時，有無障礙問題，核與本件准許強制執行之裁定無
    關，準此，抗告人之抗辯，顯無理由。
四、本件事證已臻明確，兩造其餘攻擊或防禦方法及所提證據，
    均與本院心證之形成，不生影響，爰不一一再加以論述，併
    此明。
五、據上論結，本件抗告為無理由，應依仲裁法第五十二條、非
    訟事件法第四十五條，民事訴訟法第四百九十五條之一、第
    四百四十九條第一項、第七十八條，裁定如主文。
中　　華　　民　　國　　96　　年　　12　　月　　28　　日
          民事第一庭    審判長法　官  吳 火 川
                              法　官  簡 清 忠
                              法　官  陳 繼 先
以上正本係照原本作成。
再為抗告應以適用法規顯有錯誤為理由，並經本院之許可，該許
可以原裁定所涉及之法律見解具有原則上之重要性者為限。
如提起再抗告者應於裁定送達後10日內向本院提出抗告理由狀（
須按照他造人數附具繕本）並繳納抗告裁判費新臺幣1,000元，
同時委任律師或具有律師資格之關係人為代理人。
                              書記官 陳 三 軫
中　　華　　民　　國　　96　　年　　12　　月　　28　　日
